【裁判字號】    95,易,956
【裁判日期】    950830
【裁判案由】    竊盜
【裁判全文】
臺灣臺南地方法院刑事判決               95年度易字第956號
公  訴  人  臺灣臺南地方法院檢察署檢察官
被      告  乙○○
上列被告因竊盜案件，經檢察官提起公訴（95年度偵字第11130
號），被告就被訴事實為有罪之陳述，本院裁定由受命法官獨任
進行簡式審判程序，判決如下：
    主    文
乙○○竊盜，累犯，處有期徒刑肆月；又攜帶兇器、毀壞安全設
備竊盜，未遂，累犯，處有期徒刑壹年，扣案之螺絲起子壹支沒
收。應執行有期徒刑壹年貳月，扣案之螺絲起子壹支沒收。
    事    實
一、乙○○於民國九十三年十一月間因竊盜案件，經本院以九十
    三年度易字第六一八號判處有期徒刑六月確定，於九十三年
    十二月二十日易科罰金執行完畢。
二、詎乙○○猶不知悔改，意圖為自己不法之所有，而於九十五
    年一月十二日七時許，駕駛車號3S-0231號自小客車，途經
    臺南市○區○○○街一一八號丁○○所經營之檳榔攤前，見
    該處無人看管，竟意圖為自己不法之所有，侵入客廳內徒手
    竊取丁○○所有置於椅子上之皮包一只 (侵入住宅部分未據
    告訴)，內有新臺幣 (下同)一萬零二百元。
三、乙○○復另行起意，基於意圖為自己不法所有之單一犯意，
    而於下列時、地為竊盜之行為：
  (一)於九十五年七月二十日八時許，駕駛上開汽車，途經臺南縣
    南化鄉北平村北平三一號丙○○住處前，見該處後方鐵門未
    關，進而侵入丙○○住處後翻箱倒櫃而著手竊取財物，然因
    無法尋得值錢財物遂駕車離去而未遂；
  (二)復於同日八時四十分許，駕駛上開汽車途經臺南縣南化鄉北
    平村北平四六號甲○○住處前，見該處無人在家，竟承前竊
    盜犯意，持其所有，客觀上對人之生命、身體具有危險性之
    螺絲起子一支，毀壞門鎖而侵入甲○○住處後翻箱倒櫃而著
    手竊取財物，然亦因無法尋得值錢財物遂駕車離去而未遂。
四、嗣於九十五年七月二十日十一時許，乙○○駕車途經臺南縣
    南化鄉中坑五二號前，因形跡可疑，經警攔查後，扣得上開
    螺絲起子一支，始查獲上情。
五、案經臺南市警察局第六分局及臺南縣警察局玉井分局報告臺
    灣臺南地方法院檢察署檢察官偵查起訴。
    理    由
一、本件係經被告於本院當庭表示認罪，而以簡式審判程序加以
    審理，有本院九十五年八月十六日準備程序筆錄及審判筆錄
    附卷足憑，則依據刑事訴訟法第二百七十三條之二、同法第
    一百五十九條第二項之規定，不適用傳聞法則有關限制證據
    能力之相關規定，合先敘明。
二、上開事實，有下列證據可證：
  (一)被告乙○○之自白；
  (二)證人丁○○、丙○○、甲○○於警詢時之證述；
  (三)路口監視器翻拍照片十五幀；
  (四)現場照片二十二幀；
  (五)扣案螺絲起子一支。
三、核被告所為，就事實欄二部分係犯刑法第三百二十條第一項
    之竊盜罪；就事實欄三部分係犯刑法第三百二十一條第二、
    三款之毀壞安全設備、攜帶兇器竊盜罪。被告就事實欄三(一)
    (二)之所為之二次竊盜犯行，係基於一個竊盜之單一犯意，於
    短時間內侵害不同被害人之法益，應可認為係以一行為觸犯
    數罪名，為想像競合犯，而修正後第五十五條但書係科刑之
    限制，為法理之明文化，非屬法律之變更 (最高法院九十五
    年度第八次刑事庭決議)，是被告此部分之竊盜犯行自應依
    刑法第五十五條前段規定，從一重處斷。被告前有如犯罪事
    實欄一所示之科刑及執行紀錄，於九十三年十二月二十日執
    行完畢，此有臺灣高等法院被告前案紀錄表一份可參，其於
    前受有期徒刑之執行完畢後，五年內故意再犯有期徒刑以上
    之本罪，不論依修正前刑法第四十七條規定，或修正後刑法
    第四十七條第一項規定適用之結果，均構成累犯，並未產生
    新法較有利於被告之情形，依刑法第二條第一項前段，應依
    修正生效前之刑法第四十七條規定論以累犯，並加重其刑。
    被告就如事實欄三之犯行，雖均已著手於竊盜行為之實施，
    惟均未發生竊盜財物之結果，其犯罪尚屬未遂，爰依刑法第
    二十五條第二項之規定，按既遂犯之刑度減輕其刑。並依刑
    法第七十一條第一項規定，先加重後減輕。爰審酌被告犯罪
    之動機、目的、手段，被害人所受之損失，及被告犯罪後坦
    承犯行，並與部分被害人達成和解，有和解書二份在卷可稽
    ，犯後態度良好等一切情狀，分別量處如主文所示之刑，定
    應執行刑之部分，無論依修正施行前或施行後刑法第五十一
    條第五款規定，適用之結果並無不同，比較後，未發生新法
    較有利於被告之情形，依刑法第二條第一項前段規定，應依
    修正施行前刑法第五十一條第五款定其應執行刑，以資懲儆
    。扣案螺絲起子一支，係被告所有而供犯罪所用之物，業據
    其供承在卷，爰依刑法第三十八條第一項第二款宣告沒收。
據上論斷，應依刑事訴訟法第二百七十三條之一第一項、第二百
九十九條第一項前段、第三百十條之二，刑法第二條第一項前段
、第三百二十條第一項、第三百二十一條第一項第二、三款、第
二十五條第二項、修正施行前刑法第四十七條、第五十五條前段
、修正施行前刑法第五十一條第五款、第三十八條第一項第二款
，罰金罰鍰提高標準條例第一條前段，判決如主文。
本案經檢察官黃銘瑩到庭執行職務。
中    華    民    國    95    年     8    月    30    日
                    刑事第二庭  法  官  徐文瑞
以上正本證明與原本無異。
如不服本判決，應於判決送達後十日內向本院提出上訴狀（應附
繕本）。
                                書記官  李佩珊
中    華    民    國    95    年    8     月    31    日


司法院資訊處製作；財團法人民間司法改革基金會備份。
